





FREELANCE EN REMOTO



MADRID (SPAIN)



PFRFII

Después de 12 años enfocado en el diseño y el marketing, decidí aplicar mi experiencia al desarrollo web en busca de mejores oportunidades. Soy un profesional con habilidades en frontend, backend y diseño, capaz de crear soluciones completas y atractivas.

TECNOLOGÍAS

Frontend

- JavaScript (ES6+), HTML5, CSS3
- React, React Router, Tanstack, React Query
- Redux Toolkit, Zustand, Next.js, TypeScript
- RESTful API Design
- CSS Frameworks: Tailwind CSS, Flexbox, Grid, Framer Motion

Backend

- Node.js, MongoDB, Firebase, Firestore, Authentication
- SQL, PostgreSQL

Design

· Sketch, Adobe XD, Figma

FORMACIÓN ACADÉMICA

2002-2006 Diplomado en Arquitectura de Interiores Universidad Politécnica de Madrid (UPM)

FORMACIÓN COMPLEMENTARIA

2022-Actual Udemy

- React The Complete Guide 2024.
- Advanced CSS and Sass
- UX/UI
- React: hooks, router, query, redux, next

2021-2022 MERN Fullstack Developer Bootcamp Ironhack

EXPERIENCIA

2022-Actual Desarrollador Full Stack freelance.

Desarrollo de interfaces y experiencia de usuario. Proyectos web diversos, optimización y diseño

responsivo.

2008-2022

Diseño, Proyección y Ejecución de Locales

Comerciales en Opticalia

Diseño de locales, stands, retail, mobiliario,

imagen de marca, y cartelería.

Coordinación de equipos, seguimiento de obras y

contacto con proveedores y clientes.

2006-2008

Diseño y proyección de locales comerciales, arquitecturas efímeras, exposiciones, stands,

retail e imagen de corporativa en Volteo.

IDIOMAS

Inglés: Alto leído y escrito, intermedio hablado